# 关于确认收入的问题

提问人：wx_5dc3bc5d30f5 时间：2020-01-02 16:03:44
请教，关于收入“相关的经济利益很可能流入企业”，这里的经济利益应该站在收入这一个角度来看还是要站在整个业务来看，比如企业迫切想清库存，销售一批商品，合同售价为 100 ，成本为 100 ，那就该销售合同要不要确认收入呢？ 经济利益的流入是 100 还是总体来看为 0 呢？

回答人：chenyiwei
“相关的经济利益能否流入企业”指与收入对应的款项能否收到，不考虑收入是否大于成本。你的案例，经济利益流入金额应按 100 计算。